臺灣臺中地方法院刑事判決　　　　　　　　　　　　　九十三年度易字第六四一號
　　公　訴　人　臺灣臺中地方法院檢察署檢察官
　　被　　　告　丙○○
右列被告因加重竊盜案件，經檢察官提起公訴（九十三年度偵字第九０八號），本院
判決如左：
    主  文
丙○○攜帶兇器竊盜，未遂，處有期徒刑肆月，如易科罰金，以參佰元折算壹日，扣
案之白色手套壹雙及圓形鐵器壹支均沒收。
    事  實
一、丙○○意圖為自己不法之所有，於民國九十二年十二月三十日下午三時三十分許
    ，攜帶其所有客觀上足以對他人生命、身體構成危險，可作兇器使用之圓形鐵器
    一支，並穿戴白色手套一雙，在臺中市○區○○○路與美村南路口之健康公園停
    車場內，手持該圓形鐵器破壞甲○○所有之ＮＳ─９５５３號自用小客車右前門
    鎖後進入車內（所涉毀損罪嫌未據告訴），甫著手於物色、翻找車內財物之際，
    適有巡邏員警陳俊男行經該處附近，見狀伺機向前予以當場逮捕而未得手，並扣
    得丙○○所有供行竊用之白色手套一雙及圓形鐵器一支。
二、案經臺中市警察局第一分局報告臺灣臺中地方法院檢察署檢察官偵查起訴。
    理  由
一、訊據被告丙○○固供承於上開時、地，穿戴其所有之白色手套一雙進入甲○○所
    有之ＮＳ─９５５３號自用小客車，甫著手行竊之際，適有巡邏員警行經該處附
    近而遭當場逮捕而未得手，然矢口否認涉有攜帶凶器行竊之加重竊盜犯行，辯稱
    ：伊當時在健康公園停車場內，並未使用圓形鐵器破壞車門鎖，就徒手將自用小
    客車之車門打開進入車內，伊記得當時該圓形鐵器放在機車行李箱云云。經查：
    證人即被害人甲○○於警、偵訊時證稱：其於九十二年十二月三十日十五時許將
    車停放在臺中市○區○○○路與美村南路口之健康公園內，停放時她的汽車有上
    鎖，後來警察通知去看車，發現右車門鎖壞了，車鑰匙完全不能用等語（見偵卷
    第十頁警詢筆錄及第三六、三七頁訊問筆錄）；證人即查獲員警陳俊男於本院審
    理中結證稱：「（問：本案案發當時你是否在執勤？）是的，執肅竊巡邏勤務；
    （問：在逮捕被告之前，是否有看到被告多次走到被竊之汽車旁？）有三次，當
時我們的車是停在健康公園停車場對面的加油站，有看到被告走進去停車場被害
    人車輛停放處探頭在看車內的情況及車子周遭的情形，前兩次都發現有人走過來
    ，他就趕快走進公園裡面，所以我們覺得被告相當可疑；（問：你們看見被告走
    進被害人車輛時，他是將摩托車停在外面或是騎進去停車場？）他把摩托車停在
    停車場外面，用走的進去停車場，而且他進入停車場後，就在停車場與公園之間
    來回走動，並沒有馬上出來騎摩托車。被告當時並沒有戴安全帽；（問：查獲當
    時，被告是在車子內或外？）車內前、後座中間，我們靠近時被告發現我們靠近
    ，就馬上從車內將車門鎖鎖住，我們從車外無法打開。我有看到他從車子的右前
    車門進入車輛內，後來我們掏槍出示證件，被告才出來；（問：你們發現被告進
    入車輛及在車子內時，是否戴扣案的手套？（提示照片））是的；（問：有無發
    現車內物品有被翻動過的痕跡？）有。因為這輛車內放很多雜物，看起來是有被
    翻動過的痕跡；（問：被告進入車輛後，隨手將門關起來？）是的；（問：扣案
    的圓形鐵器是從被告身上何處取出？）被告腰間所繫之腰包內取出，是他隨身攜
    帶；（問：被害人車輛的哪的車門被撬開？（提示偵查卷附照片））後來有拍照
    ，就如同照片上右前車門鑰匙孔有被撬開，本來應該是直線，但已偏歪；（問：
    你有無問被害人鎖孔是本來就壞掉或是被撬壞？）被害人說本來是好的，後來才
    壞掉」等語（見本院九十三年七月一日審判筆錄），是則扣案之圓形鐵器係於被
    告在車內為警查獲之際，即隨身置於被告腰間所繫之腰包內，且該車右前車門鑰
    匙孔有被撬開痕跡，並有照片一紙附卷可稽（見偵卷第一八頁上面）；參以被告
    於甫查獲後行警詢之際，亦供承扣案之圓形鐵器一支在其隨身攜帶之腰包內，正
    在翻找車內財物時就被警方人員發現喝令下車，行竊目標是以車內放置有物品之
    車輛等語（見偵卷第八頁警詢筆錄），而扣案之圓形鐵器一支，長約十四公分，
    類似原子筆，上端有一蓋子，經拔開蓋子後，鐵器前端呈圓錐狀，質地堅硬，在
    圓錐端附近之塑膠部分有許多擦痕，此有照片四張及勘驗筆錄一份在卷可憑（見
    偵卷第三二至三四頁）。是該圓形鐵器，客觀上足對人體具有危險性，屬於兇器
    無訛，且參酌證人甲○○、陳俊男對於車門鎖遭破壞情形之證述與該圓形鐵器所
    呈現出之擦痕，足認被告係使用該圓形鐵器破壞證人所有之自用小客車右前門鎖
    ，始得以進入車內。從而，應認被告於著手行竊之際，確有攜帶該圓形鐵器行竊
    。此外，復有現場圖一份、白色手套一雙及圓形鐵器一支扣案可資佐證。綜上，
    被告所辯顯為飾詞卸責之詞，不足採信。本件事證明確，被告犯行堪以認定。
二、按刑法第三百二十一條第一項第三款之攜帶兇器竊盜罪，係以行為人攜帶兇器為
    其加重條件，此所謂兇器，其種類並無限制，凡客觀上足對人之生命、身體、安
    全構成威脅，具有危險性之兇器為已足，並不以攜帶之初有行兇之意圖為必要。
    查被告持以行竊之圓形鐵器一支，長約十四公分，類似原子筆，上端有一蓋子，
    經拔開蓋子後，鐵器前端呈圓錐狀，質地堅硬，在圓錐端附近之塑膠部分有許多
    擦痕，此有照片四張及勘驗筆錄一份在卷可憑，足認該圓形鐵器乃客觀上有對人
    之生命、身體具有危險性之兇器。是被告持屬兇器之圓形鐵器著手行竊未果，核
    其所為，係犯刑法第三百二十一條第二項、第一項第三款之攜帶兇器竊盜未遂罪
    。被告雖已著手竊盜行為之實施，惟尚未生竊取財物之結果，其犯罪尚屬未遂，
    爰依刑法第二十六條前段之規定，按既遂犯之刑度減輕其刑。爰審酌被告因一時
    貪慾，即為本件竊盜犯行，雖未因而造成被害人受有財物上損失，然危害社會治
    安匪淺，且其於本院審理中供承部分犯行，否認加重竊盜情事，犯後態度欠允暨
    其犯罪動機、目的、手段等一切情狀，量處如主文所示之刑，並諭知易科罰金之
    折算標準。扣案之白色手套一雙及圓形鐵器一支，業據被告供明為其所有在卷，
    並經本院認定用以供實施本案犯行所用之物，爰依刑法第三十八條第一項第二款
    規定宣告沒收之。又被告前經臺灣南投地方法院於九十三年六月十日以九十三年
    度易字第一二六號判決判處有期徒刑十月之竊盜犯行，其犯罪時間為九十二年七
    月二十二日，犯罪地點在南投縣草屯鎮，且係與該案共犯吳家豪共同徒手為之，
    有該案判決書一紙附卷可稽，其犯罪時間與本案相隔五月餘，難認時間緊接，犯
    罪地點有異，手段、方法亦屬有別，應認係另行起意而為本案；至被告手持該圓
    形鐵器破壞甲○○所有之ＮＳ─９５５３號自用小客車右前門鎖一節，其所涉毀
    損罪嫌未據告訴，然此部分犯行與前揭認定成罪之竊盜罪容有牽連犯之裁判上一
    罪關係，爰不另為不受理之諭知，均附此敘明。
據上論斷，應依刑事訴訟法第二百九十九條第一項前段，刑法第三百二十一條第二項
、第一項第三款、第二十六條前段、第四十一條第一項前段、第三十八條第一項第二
款，罰金罰鍰提高標準條例第二條，判決如主文。
本案經檢察官乙○到庭執行職務
中      華      民      國    九十三    年      九      月     十三     日
                                  臺灣臺中地方法院刑事第八庭
                                      審判長法  官   朱  光  國
                                            法  官   鍾  堯  航
                                            法  官   吳  崇  道
右正本證明與原本無異。
如不服本判決，應於判決送達後十日內向本院提出上訴狀，上訴於臺灣高等法院臺中
分院( 須附繕本 )。
                                             書記官
中      華      民      國    九十三    年      九      月     十三     日
附錄論罪科刑法條
中華民國刑法第三百二十一條
犯竊盜罪而有左列情形之一者，處六月以上、五年以下有期徒刑：
一  於夜間侵入住宅或有人居住之建築物、船艦或隱匿其內而犯之者。
二  毀越門扇、牆垣或其他安全設備而犯之者。
三  攜帶兇器而犯之者。
四  結夥三人以上而犯之者。
五  乘火災、水災或其他災害之際而犯之者。
六在車站或埠頭而犯之者。
前項之未遂犯罰之。
